【裁判字號】    99,審易,1422
【裁判日期】    991124
【裁判案由】    竊盜
【裁判全文】
臺灣桃園地方法院刑事判決            99年度審易字第1422號
公  訴  人  臺灣桃園地方法院檢察署檢察官
被      告  楊桂榮
上列被告因竊盜案件，經檢察官提起公訴（99年度偵字第16886
號），嗣於本院準備程序進行中，被告就被訴事實為有罪之陳述
，經本院告知簡式審判程序之旨，並聽取當事人之意見後，本院
裁定改依簡式審判程序審理，並判決如下：
    主  文
楊桂榮踰越安全設備竊盜，累犯，處有期徒刑柒月。
    事  實
一、楊桂榮前於民國89年間因無故持有殺傷力槍枝案件，經本院
    以89年度壢簡字第500 號判決判處有期徒刑1 年6 月，緩刑
    4 年，嗣經本院以93年度撤緩字第32號裁定撤銷緩刑確定，
    於95年11月2 日執行完畢；復於96年間因竊盜案件，經臺灣
    新竹地方法院（下稱同院）以96年度竹簡字第448 號判決判
    處有期徒刑4 月確定，嗣經同院以96年度聲減字第1285號裁
    定減為有期徒刑2 月確定，於96年12月23日執行完畢；又於
    97年間因竊盜案件，經本院以97年度壢簡字第2794號判決判
    處有期徒刑5 月確定，於98年9 月27日執行完畢（於本案均
    構成累犯）。詎猶不知悔改，竟意圖為自己不法之所有，於
    99年6 月9 日上午8 時許，以徒手拆卸廁所窗戶後，翻爬進
    入位於桃園縣楊梅市○○路190 號「維蓮診所」內，並徒手
    竊取陳瑞蓉所有置放於診所抽屜內之執業執照1 張、識別證
    套1 個及現金新臺幣6,000 元得手。嗣因陳瑞蓉於同日（9
    日）上午8 時至9 時間之某時上班返回上址發現後並報警處
    理，經警在上址之走廊與廁所隔間門上採得指紋送驗後，與
    楊桂榮之右環指、右環指、右中指、左中指、左環指、左環
    指、左中指指紋相符，並於翌日（10日）下午2 時許，在桃
    園縣平鎮市○○路○ 段與德育路路口，為員警曾恩琦、鄭榮
    捷盤查並令出示證件時，扣得上開失竊之執業執照1 張及識
    別證套1 個，始循線查悉上情。
二、案經桃園縣政府警察局平鎮分局報告臺灣桃園地方法院檢察
    署檢察官偵查起訴。
    理  由
一、本案被告楊桂榮所犯之罪，並非法定刑為死刑、無期徒刑或
    最輕本刑3 年以上有期徒刑之罪，亦非高等法院管轄第一審
    之案件，而被告於準備程序中就被訴事實已為有罪之陳述，
    經本院告知簡式審判程序之旨，並聽取當事人之意見後，本
    院乃依刑事訴訟法第273 條之1 第1 項規定，裁定進行簡式
    審判程序，合先敘明。
二、訊據被告楊桂榮對於上揭事實於本院審理時坦承不諱，核與
    被害人陳瑞蓉於警詢、偵訊及本院審理時之指訴及證人即查
    獲員警曾恩琦、鄭榮捷於偵訊時之證述情節相符，並有桃園
    縣政府警察局平鎮分局宋屋所查訪紀錄表、桃園縣政府警察
    局楊梅分局楊梅派出所受理刑事案件報案三聯單、受理各類
    案件紀錄表、桃園縣政府警察局楊梅分局刑案現場勘察紀錄
    表、桃園縣政府警察局平鎮分局扣押筆錄、扣押物品目錄表
    、贓物認領保管單及內政部警政署刑事警察局99年7 月9 日
    刑紋字第0990091747號鑑定書各1 份在卷可稽，此外，復有
    現場暨扣案物品照片14張附卷可參，足認被告上開任意性自
    白與事實相符，堪以採信。本件事證明確，被告犯行已堪認
    定，應依法論科。
三、核被告楊桂榮所為，係犯刑法第321 條第1 項第2 款之踰越
    安全設備竊盜罪。起訴意旨原認被告所為係犯刑法第320 條
    第1 項之竊盜罪，容有誤會，然業經蒞庭檢察官於當庭更正
    起訴法條為刑法第321 條第1 項第2 款之踰越安全設備竊盜
    罪，基於檢察一體原則，本院自應就更正後之論罪科刑法條
    予以審究，而無庸變更起訴法條，附此敘明。又被告有如上
    開事實欄一所載之科刑及執行紀錄，有臺灣高等法院被告前
    案紀錄表1 份在卷可佐，其於徒刑執行完畢後5 年內故意再
    犯本件有期徒刑以上之罪，為累犯，應依刑法第47條第1 項
    之規定加重其刑。爰審酌被告前有多次竊盜前科，經法院判
    決有罪確定後，猶不知悔改，不思以正當手段獲取財物，竟
    圖不勞而獲而為本案竊盜犯行，危害社會治安及被害人之權
    益，所為非是，惟念其犯後終能坦承犯行，並兼衡被告犯罪
    之動機、目的、手段、智識程度、遭竊財物價值等一切情狀
    ，量處如主文所示之刑。
據上論斷，應依刑事訴訟法第273 條之1 第1 項、第299 條第1
項前段，刑法第321 條第1 項第2 款、第47條第1 項，判決如主
文。
本案經檢察官梁光宗到庭執行職務。
中    華    民    國    99    年    11    月    24    日
                        刑事庭  法  官  鍾雅蘭
以上正本證明與原本無異。
如不服本判決，應於判決送達後10日內向本院提出上訴狀（應附
繕本），其未敘述上訴理由者，應於上訴期間屆滿後20日內補提
理由書狀於本院，上訴於臺灣高等法院。
                                書記官  陳恩如
中    華    民    國    99    年    11    月    24    日
附錄本案論罪科刑依據之法條：
中華民國刑法第321 條（加重竊盜罪）
犯竊盜罪而有左列情形之一者，處6 月以上5 年以下有期徒刑：
一  於夜間侵入住宅或有人居住之建築物、船艦，或隱匿其內而
    犯之者。
二  毀越門扇、牆垣或其他安全設備而犯之者。
三  攜帶兇器而犯之者。
四  結夥三人以上而犯之者。
五  乘火災、水災或其他災害之際而犯之者。
六  在車站或埠頭而犯之者。
前項之未遂罰之。

司法院資訊處製作；財團法人民間司法改革基金會備份。
